IKHSAN NUR

Depok, Jawa Barat | +6281386273340 | ikhsan15nur@gmail.com | linkedin.com/in/ikhsannur/ | ikhsan-nur.iory.my.id/



PROFIL

Sebagai lulusan Teknik Informatika, saya memiliki pengalaman dalam bidang IT Support dan pemrograman PHP. Saya memiliki keahlian untuk mengatasi berbagai tantangan teknis, mulai dari perangkat keras dan perangkat lunak hingga jaringan. Keahlian saya juga mencakup penerapan solusi inovatif yang dapat meningkatkan efisiensi dan kinerja sistem. Saya bertekad untuk memberikan kontribusi berarti di industri IT dengan menghadirkan inovasi dan solusi yang efektif. Saya siap untuk menghadapi tantangan baru dan berperan aktif dalam mencapai kesuksesan proyek dan tujuan perusahaan.

PENGALAMAN KERJA

Gema Insani - Depok, Jawa Barat Staf IT

2019 - Sekarang

- · Menyusun perencanaan, pengembangan, dan maintenance aplikasi web GI-EMS (Gema Insani Enterprise Management System), Asset IT Gema Insani, Villa Insani Puncak, Villa Insani Batu, Guest House Insani Sharia Pancoran, dan gemainsanidigital.id.
- Merancang User Guide (Manual Book) untuk aplikasi yang dikembangkan.
- Melakukan perakitan, instalasi, konfigurasi, dan maintenance hardware (komputer, printer, UPS, scanner), software, jaringan, CCTV, dan perangkat lainnya.
- Menerima, memprioritaskan, dan menyelesaikan permintaan dukungan IT dari user.
- · Mendukung acara internal dan eksternal, termasuk menyiapkan perangkat kasir, sistem POS, dan live streaming untuk bazar dan seminar.
- · Menyiapkan akun dan shared folder untuk user baru.
- · Menguji dan menilai teknologi perangkat baru.
- Melakukan stock opname dan cross-check inventaris barang dengan sistem aplikasi.

Gema Insani - Depok, Jawa Barat

2018 - 2019

Staf Layout Desain

- · Mendesain tata letak Al-Qur'an.
- Memperbaiki dan mengoptimalkan khot (kaligrafi) Al-Qur'an.
- Mendesain elemen visual untuk SKiblat Al-Qur'an.

Pesantren Teknologi Informasi dan Komunikasi (PeTIK) - Depok, Jawa Barat Asisten Pengajar

2017 - 2018

- · Melakukan maintenance server dan PC user.
- Instalasi dan konfigurasi OS (Ubuntu, CentOS, Windows) serta aplikasi terkait.
- · Melakukan inventarisasi dan pemeliharaan peralatan komputer.
- · Melakukan dokumentasi acara.

PENDIDIKAN

Sekolah Tinggi Teknologi	Terpadu Nurul Fikri - Jakarta Selatan, DKI Jakarta	
S1 - Teknik Informatika, Gl	PA: 3.81/4.00	

2018 - 2024

Pesantren Teknologi Informasi dan Komunikasi (PeTIK) - Depok, Jawa Barat

2016 - 2017

D2 - Teknik Informatika (Non-Formal), GPA: 3.31/4.00 Madrasah Aliyah Negeri 2 MODEL - Pekanbaru, Riau

2013 - 2016

SMA - IPA - GPA: 87.21/100

Pembicara di Sidang Reguler Tashih Mushaf Al - Qur'an - Bogor, Jawa Barat Kementerian Agama RI

Oktober 2018

KEAHLIAN

PUBLIKASI

- Web Development: PostgreSQL, MySQL, Codeigniter3, Wordpress, Trello, Whimsical
- Support & Hepdesk: IT Hardware Support, Remote Support, Audio Recording, Live Stream (YouTube)
- Graphic Design: Adobe Indesign, Adobe Illustrator, Figma